【裁判字號】    98,簡上,159
【裁判日期】    980728
【裁判案由】    竊盜等
【裁判全文】
臺灣彰化地方法院刑事判決             98年度簡上字第159號
上  訴  人  臺灣彰化地方法院檢察署檢察官
被      告  乙○○
                    （現另案在臺灣雲林第二監獄執行中）
上列上訴人因被告竊盜案件，不服本院九十八年度簡字第一一一
一號中華民國九十八年五月二十一日第一審簡易判決關於竊盜部
分（原檢察官聲請簡易判決處刑案號：九十八年度偵字第二五二
九號），本院管轄第二審合議庭判決如下：
    主文
上訴駁回。
    事實及理由
一、本案經本院審理結果，認第一審判決關於竊盜部分認事用法
    及量刑，均無不當，應予維持，並引用第一審判決書關於竊
    盜部分記載之事實、證據及理由（如附件）。
二、本件上訴人即公訴人上訴意旨略以：被告除本案竊盜案件外
    ，另有二件案件，且犯罪後態度不佳，並未賠償被害人，原
    審僅量處被告竊盜部分有期徒刑二月，實屬過輕，請鈞院撤
    銷原判決，對被告從重量刑等語。
三、訊據被告乙○○坦承未經被害人甲○○同意，即將被害人甲
    ○○所有放置在彰化縣埔心鄉○○村○○路○段三二九號一
    樓承租房屋內之四尺玻璃冰櫃一台及杯樂飲料工作檯一檯販
    賣予鄭宇盛之事實不諱，核與證人即被害人甲○○於警詢及
    偵訊時及證人鄭宇盛、張錫南於警詢證述情節相符，並有房
    屋租賃契約書一份及照片六幀在卷可稽，且被害人甲○○係
    向被告之弟鄭朝富承租彰化縣埔心鄉○○村○○路○段三二
    九號一樓店面，租期自九十七年四月一日起至九十九年三月
    一日止，並由被告擔任出租人鄭朝富之連帶保證人，被害人
    雖因某些因素停止經營冷飲店，惟均有給付租金，且被害人
    放置在店內之四尺玻璃冰櫃一台及杯樂飲料工作檯一檯亦均
    甚新，顯不可能讓被告誤以為該玻璃冰櫃及杯樂飲料工作檯
    為被害人廢置不要之物，被告竟將之販賣予鄭宇盛，足認被
    告有為自己不法所有之意圖甚明，是以本件被告竊盜犯行事
    證已臻明確，堪予認定。
四、按量刑之輕重係屬事實審法院得依職權自由裁量之事項，苟
    已斟酌刑法第五十七條各款所列情狀而未逾法定刑度，即不
    得遽指為違法。且在同一犯罪事實與情節，如別無其他加重
    或減輕之原因，下級審法院量定之刑，亦無過重或失輕之不
    當情形，則上級審法院對下級審法院之職權行使，原則上應
    予尊重（最高法院八十五年度台上字第二四四六號判決參照
    ）。原審以被告犯刑法第三百二十條第一項竊盜犯行事證明
    確，並審酌被告犯案之情狀，據以論罪科刑，判處被告有期
    徒刑二月，並依刑法第四十一條第一項前段之規定諭知易科
    罰金之折算標準，核無不當，上訴人即檢察官指摘原判決關
    於竊盜部分有量刑過輕之不當情事，請求撤銷原判決，為無
    理由，應駁回其上訴。
據上論斷，應依刑事訴訟法第四百五十五條之一第一項、第三項
、第三百六十八條、第三百七十三條，判決如主文。
本件經檢察官陳茂榮到庭執行職務。
中    華    民    國    98    年    7     月    28    日
                        臺灣彰化地方法院刑事第二庭
                            審判長法  官  石馨文
                                  法  官  陳秋錦
                                  法  官  尚安雅
以上正本證明與原本無異。
本件不得上訴。
中    華    民    國    98    年    7     月    29    日
                                  書記官  洪年慶


司法院資訊處製作；財團法人民間司法改革基金會備份。
